【裁判字號】    97,上訴,1997
【裁判日期】    970611
【裁判案由】    毒品危害防制條例
【裁判全文】
臺灣高等法院刑事判決                97年度上訴字第1997號
上  訴  人
即  被  告  甲○○
上列上訴人，因毒品危害防制條例案件，不服臺灣板橋地方法院
96年度訴字第4601號，中華民國97年3 月13日第一審判決（起訴
案號：臺灣板橋地方法院檢察署96年度毒偵字第6681號），提起
上訴，本院判決如下：
    主  文
上訴駁回。
    理  由
一、按，不服地方法院之第一審判決而上訴者，應向管轄第二審
    之高等法院為之。上訴書狀應敘述具體理由。上訴書狀未敘
    述上訴理由者，應於上訴期間屆滿後20日內補提理由書於原
    審法院。逾期未補提者，原審法院應定期間先命補正。第二
    審法院認為上訴書狀未敘述理由或上訴有第362 條前段情形
    者，應以判決駁回之。但其情形可以補正而未經原審法院命
    其補正者，審判長應定期間先命補正。刑事訴訟法第361 條
    、第367 條，分別定有明文。次按，所謂不服第一審判決之
    具體理由，係指依據卷內訴訟資料，具體指摘第一審判決關
    於認定事實、適用法律及量刑等項，有違法或不當情形而言
    ，此為提起第二審上訴之法定要件。倘上訴人之上訴書狀或
    補提之上訴理由書，雖有敘述上訴理由，惟並未具體敘述第
    一審判決有上述違法、不當情形，即與未敘述具體理由無異
    ，所為上訴，即不符合上訴之法定要件。
二、經查，原判決認定上訴人即被告甲○○，96年8 月27日，在
    台北縣板橋市○○路216巷2弄9之2號住處施用第二級毒品、
    另於同月29日在上址施用第一級毒品各乙次，已依被告自白
    、驗尿報告而詳述認定事實、適用法律之依據等情在卷，因
    而量處被告有期徒刑一年、六月，定執行刑為有期徒刑一年
    四月。上訴人即被告於97年4月1日提起上訴，並未附具理由
    ，僅敘稱上訴理由後補，嗣所提上訴理由狀載稱：量刑過重
    云云。經本院於97年5 月15日傳喚調查，並未到庭，本院乃
    於同年5 月15日裁定命於裁定送達後十日內補提上訴理由書
    ，裁定已於97年5 月21日寄存送達（依法自寄存之日起，經
    十日發生效力），有送達證書在卷可稽，上訴人並未補正，
    茲被告已有多次施用毒品前科，此有被告前科表可稽，可見
    原審已斟酌量處本件刑期至明。從而，依上說明，上訴人之
    主張，難認係上訴具體理由，其上訴自屬不合法律上程式，
    爰不經言詞辯論，逕予駁回其上訴。
據上論斷，應依刑事訴訟法第367條前段、第372條，判決如主文
。
中    華    民    國    97    年    6     月    11    日
                  刑事第十四庭審判長法  官  陳志洋
                                    法  官  吳啟民
                                    法  官  蔡聰明
以上正本證明與原本無異。
施用第一級毒品部分，檢察官及被告如不服本判決，應於收受送
達後十日內均得向本院提出上訴書狀，其未敘述上訴之理由者並
得於提起上訴後十日內向本院補提理由書（均須按他造當事人之
人數附繕本）。
                                    書記官  陳建邦
中    華    民    國    97    年    6     月    11    日
毒品危害防制條例第10條：
施用第一級毒品者，處6月以上5年以下有期徒刑。
施用第二級毒品者，處3年以下有期徒刑。


司法院資訊處製作；財團法人民間司法改革基金會備份。
